臺灣高雄地方法院民事裁定　　　　　　　100年度仲聲字第4號
聲　請　人　鴻華聯合科技股份有限公司
訴訟代理人　古嘉諄律師
　　　　　　李貞儀律師
　　　　　　李惠貞律師
法定代理人　許鴻章
相　對　人　南部科學工業園區管理局
法定代理人　陳俊偉
上列當事人間因仲裁事件，聲請人聲請選任主任仲裁人，本院裁
定如下：
    主  文
選任潘維大教授為聲請人與相對人間中華民國仲裁協會一００年
度仲雄聲義字第一五號仲裁事件之主任仲裁人。
聲請程序費用由相對人負擔。
    理  由
一、按仲裁協議，未約定仲裁人及其選定方法者，應由雙方當事
    人各選一仲裁人，再由雙方選定之仲裁人共推第三仲裁人為
    主任仲裁人，並由仲裁庭以書面通知當事人。仲裁人於選定
    後30日內未共推主任仲裁人者，當事人得聲請法院為之選定
    ，仲裁法第9 條第1項、第2 項定有明文。
二、本件聲請意旨略以：兩造間聲請仲裁「南部科學工業園區減
    振工程細部設計與施工案」工程爭議事件，經中華民國仲裁
    協會以100 年度雄仲聲義字第15號受理在案，聲請人與相對
    人並已分別選定林春榮律師、李玲玲律師為仲裁人，然已逾
    30日仍未能共推主任仲裁人，爰依仲裁法第9 條規定，聲請
    選任主任仲裁人等語。
三、經查，兩造選定之仲裁人於選定後30日內，迄今尚未共推第
    三仲裁人為主任仲裁人，有中華民國仲裁協會100 年6 月29
    日（100 ）仲雄業字第1000450 號函在卷可稽，且為兩造所
    不爭執，則聲請人聲請本院選任主任仲裁人，依上開條文規
    定，即屬有據。又本件兩造所爭執之標的為聲請人所承攬「
    台南科學工業園區減振工程細部設計與施工案」所使用之彈
    性減振材是否符合設計及後續計價事宜，屬國家重大公共工
    程建設，涉及法律及工程關係龐雜之事件，本院審酌該事件
    之性質，認具有工程專業及仲裁實務經驗者擔任主任仲裁人
    較為適宜，而潘維大教授為美國杜蘭大學法學碩士、美國內
    布拉斯加州立大學法學博士、歷任行政院公共工程委員會法
    規委員、東吳大學法律系副教授、教授、學生事務長、法律
    系主任、法學院院長、台北市政府採購申訴審議委員會委員
    ，具有工程法專長，並為中華民國仲裁協會推薦之工程仲裁
    主任仲裁人，是由其擔任本件仲裁爭議事件之主任仲裁人，
    應屬妥適，爰選任其為本件仲裁爭議事件之主任仲裁人。
四、至本件相對人固曾辯稱本件其已先行提起訴訟，現由台灣台
    南地方法院以100 年度重訴字第144 號審理中，且聲請人前
    對相對人所提仲裁人李玲玲律師聲請迴避，則本件仲裁程序
    於迴避事件終止前亦應停止云云，惟按法院選定主任仲裁人
    係屬非訟事件，受理此項聲請之法院，僅應就仲裁事件之存
    在及兩造聲請人是否逾30日仍未能共推主任仲裁人等項，為
    形式上之審查，至當事人間發生仲裁協議成立及效力之爭執
    ，要係仲裁程序開始後應由仲裁人詢問、調查及判斷之事項
    ，於聲請選定仲裁人之非訟事件程序不得予以審認（最高法
    院94年度台抗字第794 號裁定意旨可資參照），故相對人所
    辯上開事項，均應待仲裁程序開始後由仲裁人審酌判斷，本
    院尚無從逕予審認，附此敘明。
五、依仲裁法第9 條、第52條、非訟事件法第21條第2 項、第24
    條第1 項、民事訴訟法第95條、第78條，裁定如主文。
中    華    民    國   100    年    11    月    7     日
                    民事第四庭法  官  謝  雨  真
正本係照原本作成。
如對本裁定抗告須於裁定送達後10日內向本院提出抗告狀，並繳
納裁判費新台幣1,000 元；惟依仲裁法第14條規定，除依同法請
求迴避者外，當事人對本裁定不得聲明不服。
中    華    民    國   100    年    11    月    7     日
                              書記官  解  景  惠